### **Curriculum vitae Piet Hendriks**

### Personalia

Naam: Piet Hendriks
Adres: Duizendblad 37

Postcode 5831PA Woonplaats: Boxmeer

Telefoonnummer: (06) 15212448

E-mail: piethendriks@icloud.com

Geboortedatum: 11-07-1955
Geboorteplaats: Vierlingsbeek
Nationaliteit: Nederlands
Sofinummer: 116398930

## **Profiel**

Ik ben een ervaren DBA op zowel Oracle als SQL Server databases en heb in grote omgevingen gewerkt zoals de Rabobank. Mijn voorkeur gaat echter wel naar SQL Server DBA.

Bij Epson was ik verantwoordelijk voor alle databases vanaf begin tot eind wat ik ook erg leuk vond om te doen. Naast de opgedane werkervaring heb ik ook diverse cursussen gevolgd om op de hoogte te blijven van nieuwe ontwikkelingen.

Als persoon ben ik communicatief sterk, analytisch, flexibel, werk klantgericht en proactief. Tevens heb ik een groot verantwoordelijkheidsgevoel.

# Werkervaring

2015 - heden Rabobank Nederland	Zeis	t
---------------------------------	------	---

Branche: Bankwezen
Functie: Oracle klant DBA.

2003 - 2015 Epson Europe Zeist

Branche: Printing technologie

Functie: Senior Oracle en SqlServer dba

2002 - 2003 Nutreco Nederland Boxmeer

Branche: Veevoeder industrie

Branche: Veevoeder industrie

Functie: Oracle systeemontwerper/ontwikkelaar

2000 - 2003 Nutreco Nederland Boxmeer

Branche: Veevoeder industrie
Functie: Senior Oracle DBA

1993 - 2000 Campina Melkunie Veghel

Branche: Zuivel

Functie: Dba (Oracle, Sqlserver, Datacom)

1992 - 1993 Campina Melkunie Veghel

Branche: Zuivel

Functie: Applicatieprogrammeur (Cobol)

Branche: Zuivel

# **Opleidingen**

Den Bosch.

1987 - 1994	AMBI 88	LOI
	Afstudeerrichting beheersing informatiesystemen en infrastructuren.	
1985 - 1987	HAVO	LOI
	Vakkenpakket Nederlands, Engels, Duits, Wiskunde, Natuurkunde en Scheikunde.	
1967 - 1972	HBS overlopend in HAVO.	Boxmeer
	Geen diploma	
2016	Oracle 12C New features for administrators	Utrecht
2015	Oracle 12C High availability new features	Utrecht
2010	Database administrator SQL Server 2008	Wageningen
2008	Sql Server 2005 Integrated Services	Wageningen
2007	AIX 5L Jumpstart for UNIX Professionals	Amsterdam
2007	RMAN	Houten
2006	Oracle 10 OCP	Boxmeer
2005	Oracle 9 OCP	Boxmeer
2004	Oracle9 Performance en Tuning	Utrecht
2002	Oracle developer 6i.	Houten
2001	OCP voor Oracle8, modules SQL*Plus, DBA, Backup & Recovery.	Boxmeer.
2000	AIX Advanced System Administration	Amsterdam
2000	AIX System Administration	Amsterdam

S.A.P Technical core competence.

1999

1998	Oracle Webb Application Server	De Meern
1997	S.A.P. System Management.	Den Bosch
1997	Oracle performance en tuning	De Meern
1996	AIX Kornshell and the user.	Utrecht
1996	Oracle7 DBA-1 en DBA-2	De Meern
1995	Oracle SQL	Houten

## **Produkten**

### ORACLE RDBMS & Utilities, vanaf oracle 7.

- o ORACLE Data Guard.
- o ORACLE RAC.
- o RMAN.
- o Oracle Fail Save.
- o Oracle Enterprise Manager.
- o PL SQL

SQL Server vanaf versie 7 tot 2012.

### Operating systemen.

- Unix (AIX)
- Red Hat Linux
- Windows
- Sun Solaris
- o VSE/ESA

### Programmeertalen.

- Pascal
- o Cobol
- o Ideal
- o PL\*SQL
- o CA Easytrieve
- Rexx
- Kornshell